【裁判字號】    91,毒抗,245
【裁判日期】    920129
【裁判案由】    觀察、勒戒
【裁判全文】
臺灣高等法院臺南分院刑事裁定              九十一年度毒抗字第二四五號  Ｃ
      抗  告  人
      即  被  告  甲  ○  ○
右抗告人因毒品危害防制條例案件，不服臺灣臺南地方法院民國九十一年七月十五日
裁定 (九十一年度毒聲字第一一五二號)，提起抗告，本院裁定如左：
      主      文
抗告駁回。
      理      由
一、本件抗告意旨略以：抗告人確實未曾吸食任何毒品，檢驗報告雖有安非他命陽性
    反應，惟該報告僅為一參考資料，除吸食外不能排除其他可能性（如誤食其他藥
    物等），原裁定遽予認定抗告人有吸食毒品之行為，顯屬率斷，應再予抗告人檢
    驗。又抗告人實因誤食友人所給予由奇美醫院開出之牙疼止痛藥，致尿液經送檢
    驗後呈現毒品安非他命陽性反應，故請求鑑定該藥物服用後會造成何效果。另檢
    察官於民國（下同）九十一年七月九日傳喚抗告人到庭說明，抗告人因於高雄工
    作，無法趕回，次日又因發生嚴重車禍，未能主動向檢察官到案說明，有台南市
    立醫院就醫證明，致抗告人對本案件全無說明辯駁機會，原審亦未踐行訊問之程
    序，且刑事訴訟法第一百六十一條規定，舉證責任歸諸檢察機關，非由抗告人自
    證無罪，原裁定令入勒戒處所觀察、勒戒，顯有違誤，為此提起抗告，請求撤銷
    原裁定云云。
二、經查抗告人於九十一年六月五日或其前三日，在不詳地點施用第二級毒品安非他
    命，於同年六月五日至原審法院觀護人室報到，經觀護人送其至採尿室採尿送驗
    結果呈安非他命陽性反應，有台灣檢驗科技股份有限公司出具之尿液檢驗報告附
    卷可稽。抗告人辯稱尿液檢驗報告有安非他命陽性反應，係服用友人所給予之牙
    疼止痛藥云云，惟經本院檢送抗告人所呈奇美醫院處方影本及藥物，函請法務部
    調查局鑑定上開處方所示藥名與所附之藥物是否相符，及服用上開藥物於通常情
    形下是否可能於尿液中檢驗出甲基安非他命陽性反應，經該局鑑定後函覆本院稱
    「(一)送檢驗藥物三顆經檢驗結果均含有可待因（Ｃｏｄｅｉｎｅ）成分。(二)服用
    上述藥物不可能於尿液中檢出甲基安非他命陽性反應」，此有該局九十一年十二
    月二十四日調科壹字第09100822720號檢驗通知書附卷可稽，抗告人所辯顯為卸
    責之詞，不足採信，其施用毒品犯行堪予認定。原審乃依毒品危害防制條例第二
    十條第一項及觀察勒戒處分執行條例第三條第一項、第二項規定，裁定將抗告人
    令入勒戒處所觀察、勒戒，其認事用法，並無不合。抗告人仍執前詞否認施用毒
    品而提起抗告，為無理由，應予駁回其抗告。
三、據上論斷，依刑事訴訟法第四百十二條，裁定如主文。
中    華    民    國      九十二      年      一      月      二十九    日
                                  臺灣高等法院臺南分院刑事第三庭
                                      審判長法官  黃    崑    宗
                                            法官  林    勝    木
            法官  葉    居    正
右正本證明與原本無異。
不得抗告。
                                      法院書記官  陳    嘉    琍
中    華    民    國      九十二      年      一      月      三十      日


司法院資訊處製作；財團法人民間司法改革基金會備份。
